# 反向购买疑问

提问人：18855190680 时间：2020-08-26 13:33:08
陈老师，您好，我有一个疑问想问您下：上市公司A通过向非上市公司B增发股份获得对B的控制权的同时，B也获得了对A的控制权，这种情况下，构成反向购买，我想问的是合并报表为什么是以B为主体，合并成本为什么是以假设B获得A同样（A对B股权比例）股权比例情况下模拟计算得出？为什么合并报表不能以A为主体呢（A不是也获得了对B的控制权吗），准则这样规定的深刻理由是什么？

回答人：chenyiwei
首先要指出的是：并不是“B也获得了对A的控制权”，应该是“B的控股股东获得了对A的控制权”。
从法律形式上看，A控制B；实质上是B的控股股东控制A。反向购买法编制合并报表，也是基于会计主体的延续，即一方面控制权变更，另一方面合并主体的资产、负债也因为B的加入发生了重大变化,因而视同会计主体变更，新的合并会计主体是B的延续，而与A没有经济上的关联。